Inventaris van het archief van Johan van Oldenbarnevelt, 1586-1619
Nationaal Archief, Den Haag
- Johan van Oldenbarnevelt als leider van de afvaardiging van Holland ter Staten-Generaal, IV.
  - De Staten-Generaal
    - Bijzonder, B.
      - Buitenlandse zaken, 6.
        - Duitsland, B
          - Gulik, Kleef en Berg, 10
            - Correspondentie met Johan van Oldenbarnevelt, b.
              - Missiven van Vincentius Rensingh, raad van Ferdinand, keurvorst van Keulen, aan Johan van Oldenbarnevelt van 10 en 29 september 1614, inzake het innemen van verschillende steden in de vorstendommen Gulik en Kleef en het nalaven van het in Wezel gesloten akkoord. originelen., 1781; 2 stukken
                2. Naschrift in het Latijn.
                3. RGP 121: p. 50.51 en 61-62.
              - Missive van Johan van Kettler, gezant van Brandenburg, aan Johan van Oldenbarnevelt van 26 september 1614, waarin hij zijn vertrouwen in de Staten-Generaal opzegt en meedeelt voortaan zijn persoonlijke zaken slechts via Oldenbarnevelt te willen regelen. origineel., 1782; 1 stuk
                2. RGP 121: p. 56-57.
              - Missive van Johan van Oldenbarnevelt aan Vincentius Rensingh, raad van Ferdinand, keurvorst van Keulen, van 4 oktober 1614, waarin hij hem zijn vertrouwen toezegt en hem toelicht waarom de Republiek tot een tijdelijke bezetting van de vesting Gulik is overgegaan. concept., 1783; 1 stuk
                RGP 121: p. 63-64.
              - Missive van Albert Joachimi, pensionaris van Goes, buitengewoon gezant van de Republiek, aan Johan van Oldenbarnevelt van 8 oktober 1614, waarin hij hem verwittigt van met Georg Wilhelm, markgraaf van Brandenburg, overeengekomen wijzigingen in het ontwerp van het verdrag van Xanten. origineel., 1784; 1 stuk
                RGP 121: p. 64.
              - Missive van Vincentius Rensingh, raad van Ferdinand, keurvorst van Keulen, aan Johan van Oldenbarnevelt van 11 oktober 1614, inzake diens bezoek aan de stad Wezel kort voor de verovering van voornoemde stad door Ambrosius Spinola, 1614; origineel. Met een bijlage, 1614; gelijktijdig afschrift., 1785; 2 stukken
                2. RGP 121: p. 65.
              - Missive van Vincentius Rensingh, raad van Ferdinand, keurvorst van Keulen, aan Johan van Oldenbarnevelt van 15 oktober 1615, waarbij hij zijn hulp toezegt bij het sluiten van het verdrag van Xanten. origineel., 1614; 1786; 1 stuk
                RGP 121: p. 67.
              - Missive van Otto Hendrik van den Bylandt, vrijheer te Reijdt, gezant van Brandenburg, aan Johan van Oldenbarnevelt van 25 april, (april) en 18 november 1605, betreffende onderhandelingen tussen eerstgenoemde enerzijds en de Staten-Generaal anderzijds over het ontwerpen van een overeenkomst, inzake het tegen betaling verlenen van militaire steun door Staatse troepen en de moeilijkheden over de naleving hiervan. originelen., 1787; 3 stukken
                2. RGP 108: p. 113 en 127.
              - Memorie van Johan van Oldenbarnevelt aan N.N. in Italië, inzake het tussen Georg Wilhelm, markgraaf van Brandenburg, en Wolffgang Wilhelm, paltsgraaf van Neuburg, ontstane geschil over de erfopvolging in de vorstendommen Gulik, Kleef en Berg, de Staatse en Spaanse militaire bemoeienissen in deze, de conferentie te Wezel en de onderhandelingen te Xanten; concept en afschrift., 1614; 1788; 1 katern
                1. Ook in een verkorte versie aanwezig.
                2. Zie voor de memorie het afschrift.
              - Missive van Johan van Oldenbarnevelt aan (Jacobus I, koning van Engeland), inzake het uitvoeren van het verdrag van Xanten door Ambrosius Spinola enerzijds en Maurits, prins van Oranje, anderzijds, [1614]; concept., 1789; 1 stuk
            - Documentatie, c.
              - Stukken betreffende de uitleg van het testament van Friedrich IV, hertog van Beieren, in verband met de aanspraken, die Wolffgang Wilhelm, paltsgraaf van Neuburg, doet op de vorstendommen Gulik, Kleef en Berg, 1442; afschriften, [1601]., 1790; 3 katernen
                1. Ook in druk.
                2. Eén katern in het Latijn in tweevoud.
                3. Overige katernen in het Frans.
              - Verdrag van de steden van het vorstendom Kleef met de steden van het graafschap Marcke van 17 augustus 1508, inzake het tegengaan van krijgsoverlast van het Gulikse regiment, 1508; afschrift., (begin 17e eeuw); 1791; 1 stuk
              - Verdrag van keizer V met Wilhelm, hertog van Gulik, Kleef en Berg van 2 januari 1544, houdende de nadere bepalingen omtrent de naleving van het Traktaat van Venlo van 7 september 1543, waarbij het hertogdom Gelre en het graafschap Zutphen in het bezit van Karel V kwamen, 1544; afschrift (begin 17e eeuw)., 1792; 1 stuk
              - Akte, waarbij Wilhelm, hertog Gulik, Kleef en Berg, op 14 december 1572 bij het aangaan van zijn huwelijk bevestiging geeft van een door Matthias, aartshertog van Oostenrijk, op 21 april 1566 verleende akte, waarin wordt verklaard dat deze landen als onsterfelijk erfleen vererven, 1572; afschrift (begin 17e eeuw). Met een bijlage, 1566; afschrift (begin 17e eeuw)., 1793; 2 stukken
                Eén stuk in het Duits en in
                het Frans in tweevoud.
              - Uittreksel uit de akte van huwelijksvoorwaarden van Wilhelm, hertog van Gulik, Kleef en Berg, en zijn vrouw Maria voor hun dochters Maria Leonora, Anna en Magdalena, inzake de aanspraken op voornoemde landen, die tegen betaling zijn te verkrijgen, 1572; met uittreksels omtrent de uitwerking door verschillende partijen van de voornoemde akte van huwelijksvoorwaarden, 1574, 1575 en 1579; met een uittreksel van het testament van Adolf, hertog van Gulik, Kleef en Berg, 1418; afschriften (begin 17e eeuw)., 1794; 1 katern
              - Akte, waarbij Anna, hertogin van Gulik, Kleef en Berg, en haar echtgenoot Philips Lodewijk, hertog van Beieren, op 25 juli 1575 onder bepaalde voorwaarden afstand doen van hun aanspraken op de nalatenschap van haar vader Wilhelm, hertog van Gulik, Kleef en Berg, 1575; afschrift, (1610)., 1795; 1 stuk
              - Akte, waarbij Magdalena op 30 december 1581 een beroep doet op de door haar vader Wilhelm, hertog van Gulik, Kleef en Berg, bij codicil van 3 oktober 1579 naar aanleiding van haar huwelijk met Johann, graaf van Veldenz en Speinheim, toegezegde som gelds, 1581; authentiek (eind 16e eeuw). Met een bijlage, 1579; afschrift (eind 16e eeuw)., 1796; 1 katern en 1 stuk
              - Stukken betreffende een gezantschap van de Gelderse "kanselier" Grips naar Wilhelm, hertog van Gulik, Kleef en Berg, van november 1592, inzake het optreden tegen ketters en de positie van de Republiek als toevluchtsoord voor gereformeerden en luthersen, 1592; afschriften (eind 16e eeuw)., 1797; 2 stukken
              - Verdrag van Johan Georg, paltsgraaf bij de Rijn, Joachim Frederich en Georg Frederich, markgraven van Brandenburg, met Philips Lodewijk en Johan, hertogen van Beieren, gevolmachtigden van Maria Leonora, Anna en Magdalena van 17 februari 1596, inzake de tijdens het leven van hun vader Wilhelm, hertog van Gulik, Kleef en Berg, gemaakte afspraken over de vraag in hoeverre de genteresseerde vorsten op deze bezettingen aanspraak zouden kunnen maken, 1596; afschrift (begin 17e eeuw). Met een bijlage, 1596; afschrift (begin 17e eeuw)., 1798; 1 katern en 1 stuk
                2. De katern ook in het
                Nederlands en in het Frans.
              - Missive van Heinrich van Weze aan Joachim Frederich en Georg Wilhelm, markgraven van Brandenburg, respectievelijk aan Otto Hendrik van den Bylandt, vrijheer te Reijdt, gouverneur van Emmerik, van 19 november 1599, betreffende de inname van de stad Rijnberk door de Spanjaarden, 1599; afschriften (eind 16e eeuw)., 1799; 1 stuk
              - Missive van Wolffgang Wilhelm, keurvorst van Palts-Neuburg, aan de Kleefse en Marckse Stenden van 27 april 1609, als begeleidend schrijven bij een door hem ingediend rapport over de aanspraken van zijn moeder Anna, hertogin van Gulik, Kleef en Berg, en echtgenote van Philips Lodewijk, keurvorst van Palts-Neuburg, op voornoemde bezittingen, 1609; afschrift (begin 17e eeuw)., 1800; 1 stuk
              - Stuk houdende de stamboom van de hertogen van Gulik, Kleef en Berg, Marcke, Ravensberg en Ravenstein, over de jaren 1316-1609, opgemaakt ten behoeve van de aanspraken, die verschillende Duitse vorsten op de vorstendommen Gulik, Kleef en Berg laten gelden, [1609]; afschrift (begin 17e eeuw)., 1801; 1 stuk
              - Aantekeningen van genealogische aard van de markgraven van Brandenburg over de jaren 1347-1609, opgemaakt ten behoeve van de aanspraken, die Georg Wilhelm, markgraaf van Brandenburg, op de vorstendommen Gulik, Kleef en Berg, laat gelden, [1609]; afschriften (begin 17e eeuw)., 1802; 4 stukken
              - Missive van Joachim Ernst, markgraaf van Brandenburg, Johann Friederich, hertog van Würtemberg, en Georg Wilhelm, markgraaf van Brandenburg, aan Caspar Wiemacker, gezant van Kleef, en aan Philips Lodewijk, hertog van Neuburg, van 11 en 14 september 1610, waarin zij hun misnoegen over het in 1609 gesloten Kleefse akkoord uiten, 1610; afschriften (begin 17e eeuw)., 1803; 1 stuk
              - Uittreksel uit een missive van N.N. aan N.N., betreffende een advies van (Maria de Medici) aan Christiaan II, keurvorst van Saksen, inzake de aanspraken op Gulik en Kleef, [1610]; afschrift (begin 17e eeuw)., 1804; 1 stuk
              - Stukken betreffende de aanspraken, die Maria Leonora als oudste dochter door haar dochters op de bezittingen van wijlen haar vader Wilhelm, hertog van Gulik, Kleef en Berg, kan doen gelden, [1610]; gelijktijdige afschriften., 1805; 4 stukken
                3. Eén stuk in het Latijn.
                4. Eén stuk in het Nederlands.
              - Memorie betreffende de aanspraken van Philips Lodewijk, keurvorst van Palts-Neuburg, echtgenoot van Maria Leonora, hertogin van Gulik, Kleef en Berg, op de erfgoederen van haar vader Wilhelm, hertog van Gulik, Kleef en Berg, [1610]; afschriften (begin 17e eeuw). Met bijlagen, 1559 en 1600; afschriften, 1600., 1806; 5 stukken
                2. Eén bijlage ontbreekt.
              - Rapport betreffende de geschillen tussen Matthias, keizer van Duitsland, en de vicaris van Aken over de erfopvolging in Gulik, mede in verband met de door wijlen Rudolf II, keizer van Duitsland, over deze stad uitgesproken ban, [1612]; origineel en afschrift (begin 17e eeuw)., 1807; 1 katern
                2. In het Latijn.
              - Missive van Matthias, keizer van Duitsland, aan (de magistraat van Aken) van 20 februari 1614, inzake het onrechtmatig verzetten van de magistraat en een geschil tussen Ferdinand, keurvorst van Keulen, en Albert, aartshertog van Oostenrijk, over enkele landerijen, 1614; afschrift (begin 17e eeuw)., 1808; 1 stuk
              - Missive van Adam, baron van Putlitz, aan Georg Wilhelm, markgraaf van Brandenburg, van 8 juni 1614 betreffende de fortificaties te Keulen, een gezantschap van Wolffgang Wilhelm, paltsgraaf van Neuburg, naar Engeland, de onderhandelingen met de Staatse troepen, het lichten van troepen door Johan, graaf van Rietberg, en de door de katholieke lique belegde vergadering te Bingen, 1614; afschrift (begin 17e eeuw)., 1809; 1 stuk
              - Missive van een Duitser aan een Nederlander, betreffende de noodzaak van Nederlandse interventie op politiek en militair niveau in de erfopvolging van Gulik, Kleef en Berg en de Spaanse bemoeienissen in Italië, 1614; afschrift (begin 17e eeuw)., 1810; 1 stuk
              - Missive van Georg Wilhelm, markgraaf van Brandenburg, aan Ferdinand, keurvorst van Keulen, van 28 juli 1614, waarin hij hem militaire steun vraagt om zich te verdedigen tegen Wolffgang Wilhelm, paltsgraaf van Neuburg, 1614; afschrift (begin 17e eeuw)., 1811; 1 stuk
              - Missive van Volraedt von Plessen aan Hans Meinhard von Schönberg van 29 juli 1614, inzake de politieke en militaire gebeurtenissen in het vorstendom Gulik, de ambassade van Henry Wotton, extraordinaris ambassadeur van Engeland, naar de Staten-Generaal om Gulik een neutrale bezetting te geven, het plan om de stad Wezel te heroveren, de Spaanse bemoeienissen in Italië en de plannen van de aartshertogen voor een offensief tegen Gulik. origineel, 1812; 1 stuk
                2. RGP 121: p. 43 noot 3.
              - Missive van Henry Wotton, extraordinaris ambassadeur van Engeland, aan de aartshertogen van 16 augustus 1614, inzake de door hem met de Staten-Generaal gevoerde besprekingen, betreffende de oorlogsdreiging van de aartshertogen in het land van Gulik, 1614; afschrift (begin 17e eeuw)., 1813; 1 stuk
              - Missive van Friederich Pithan, gouverneur van de stad Gulik, aan Georg Wilhelm, markgraaf van Brandenburg, van 27 augustus 1614, inzake het door Ambrosius Spinola tegen de stad begonnen offensief, de inname van verschillende plaatsen in het hertogdom Gulik en de aanwezige troepensterkte, 1614; afschrift (begin 17e eeuw)., 1814; 1 stuk
              - Aantekeningen van Wolffgang Wilhelm, paltsgraaf van Neuburg, van 17 september 1614 voor de met Ambrosius Spinola en met Maurits, prins van Oranje, te voeren onderhandelingen over het sluiten van een verdrag met Georg Wilhelm, markgraaf van Brandenburg, 1614; afschrift (begin 17e eeuw)., 1815; 1 stuk
              - Resoluties van Wolffgang Wilhelm, paltsgraaf van Neuburg, van september 1614, betreffende het tijdelijke neutraliteitsverdrag van Johan Sigismund, markgraaf van Brandenburg, met Wolffgang Wilhelm, paltsgraaf van Neuburg, en betreffende de pogingen om Ambrosius Spinola en Maurits, prins van Oranje, ertoe te bewegen om een akkoord te sluiten, 1614; afschrift (begin 17e eeuw)., 1816; 1 stuk
              - Missive van Matthias, keizer van Duitsland, aan Ferdinand, aartsbisschop van Keulen, van 1 oktober 1614, waarin hij de militaire en diplomatieke bemoeienissen van de Republiek, Frankrijk en Engeland afwijst, 1614; afschrift (begin 17e eeuw)., 1817; 1 stuk
              - Missive van Georg Wilhelm, markgraaf van Brandenburg, aan Ernst, aartshertog van Oostenrijk, betreffende de jongste ontwikkelingen bij de onderhandelingen in de Gulik-Kleefse erfopvolgingskwestie en het nut om vóór de eerstkomende vergadering met het gezantschap van de Republiek te Gulik te vergaderen, [1614]; afschrift (begin 17e eeuw), 1818; 1 stuk
              - Missive van Matthias, keizer van Duitsland, aan Andries Pauwels, gezant van Frederich, keurvorst van Keulen, naar aanleiding van een op 12 november 1614 gedane propositie, betreffende de bezetting van Gulik door Staatse troepen en het ten aanzien van de steden Aken, Mühlheim, Frankfort en Worms gevoerde beleid, 1614; afschrift (begin 17e eeuw)., 1819; 1 stuk
              - Akte, waarbij Philips Lodewijk en Anna, keurvorst en -vorstin van Palts-Neuburg, een alliantie sluiten met Ferdinand, keurvorst van Keulen, en met de Staten-Generaal in verband met het terugtrekken van Staatse troepen uit de vesting Gulik, [1614]; afschrift (begin 17e eeuw)., 1820; 1 stuk
              - Missive van Georg Wilhelm, markgraaf van Brandenburg, aan het Hofgericht van Gulik van 28 februari 1615, betreffende het toelaten van Friedrich Pithan, gouverneur van Gulik, bij een crimineel proces over de moord op Floris I, graaf van Culemborg, 1615; afschrift (begin 17e eeuw)., 1821; 1 stuk
              - Memorie van Matthias, keizer van Duitsland, van 15 maart 1615, betreffende de door Ferdinand, keurvorst van Keulen, met Moguntius gevoerde onderhandelingen, inzake de tekortkomingen in het naleven van het verdrag van Xanten, 1615; afschrift (begin 17e eeuw)., 1822; 1 stuk
              - Missive van Anna, echtgenote van Johan Sigismund, markgraaf van Brandenburg, aan Matthias, keizer van Duitsland, van 5 juni 1615, waarin zij een bespreking over haar rechten op de Gulik-Kleefse landen verzoekt uit te stellen, 1615; afschrift (begin 17e eeuw)., 1823; 1 stuk
              - Missive van Matthias, keizer van Duitsland, aan N.N. van 21 januari 1616, betreffende een proces tussen Ferdinand, keurvorst van Keulen, en Friedrich Ulrich, hertog van Brunswijk, voor het Rijkskamergericht, inzake het bezit van Hildensheim, 1616, afschrift (begin 17e eeuw)., 1824; 1 stuk
              - Rapport van de door de wagenmeester François, Doubleth op last van Maurits, prins van Oranje, en Johan van Oldenbarnevelt in maart 1614 met Friedrich Pithan, gouverneur van de stad Gulik, gevoerde besprekingen, inzake het bezetten van de vesting Gulik, 1614; origineel. Met een bijlage, 1614; afschrift (begin 17e eeuw)., 1825; 2 stukken
              - Missive van N.N. uit Maastricht aan N.N. van 19 augustus 1614, betreffende troepenconcentraties bij Maastricht voor een offensief tegen de vorstendommen Gulik, Kleef en Berg, 1614; afschrift (begin 17e eeuw)., 1826; 1 stuk
              - Missive van N.N. uit Luik aan N.N. van 23 augustus 1614, betreffende het oprukken van Spaanse troepen van Witthem in de richting van de stad Aken, 1614; afschrift (begin 17e eeuw)., 1827; 1 stuk
                Incompleet.
              - Missive van Nicolaas Fleming aan een inwoner van Parijs van 15 september 1614, betreffende de plannen van Wolffgang Wilhelm, paltsgraaf van Neuburg, voor het bouwen van een fortificatie te Wezel, het door laatstgenoemde gevoerde beleid en het neutraliteitsverdrag van Bislich, 1614; afschrift (begin 17e eeuw)., 1828; 1 stuk
              - Missive van Jacobus I, koning van Engeland, aan Georg Wilhelm, markgraaf van Brandenburg, van 14 juni 1614, waarin hij hem assistentie aanbiedt, nadat Wolffgang Wilhelm, paltsgraaf van Neuburg, van het lutherse naar het katholieke geloof is overgegaan, 1614; afschrift (begin 17e eeuw)., 1829; 1 stuk
              - Missive van Jacobus I, koning van Engeland, aan Henry Wotton, extraordinaris ambassadeur van Engeland, van 22 augustus 1614, waarin hij hem verzoekt om naar aanleiding van het beleg van de stad Aken door Ambrosius Spinola bij de Staten-Generaal aan te dringen op verlening van de door Engeland bekostigde hulp van Staatse troepen, 1614; afschrift (begin 17e eeuw)., 1830; 1 stuk
              - Uittreksel uit een missive van Jacobus I, koning van Engeland, aan aan Henry Wotton, extraordinaris ambassadeur van Engeland, van 9 september 1614, waarin hij de stad Wezel aan de zorg van de Staten-Generaal toevertrouwt en ook zelf toezegt, 1614; afschrift (begin 17e eeuw)., 1831; 1 stuk
                2. RGP 151: p. 320.
              - Missive van Jacobus I, koning van Engeland, aan Georg Wilhelm, markgraaf van Brandenburg, waarin hij een nauwere samenwerking met Maurits, landgraaf van Hessen, adviseert in de oorlog tegen Spanje en het huis van Oostenrijk tot behoud van de Pruisische en Gulikse bezettingen, [1614]; afschrift (begin 17e eeuw)., 1832; 1 stuk
              - Missive van Henry de Neufville aan Maurits, prins van Oranje, van 27 december 1604, inzake het bemiddelen van Maurits bij de opvolging van Lodewijk, landgraaf van Hessen-Darmstadt, door Ernst en Johan Sigismund, markgraven van Brandenburg, en door Wolffgang Wilhelm, paltsgraaf van Neuburg, 1604; afschrift (begin 17e eeuw)., 1833; 1 stuk
              - Missive van Pierre Jeannin, minister van Hendrik IV, koning van Frankrijk, aan de ambassadeurs van Johan Sigismund, keurvorst van Brandenburg, van 19 mei 1609, waarin hij meedeelt dat Wolffgang Wilhelm, paltsgraaf van Neuburg, zijn assistentie toezegt bij diens pogingen om de vorstendommen Gulik, Kleef en Berg te verwerven, 1609; afschrift (begin 17e eeuw)., 1834; 1 stuk
              - Missive van Jean Hotman, heer van Villiers St. Paul, gezant van Lodewijk XIII, koning van Frankrijk, aan Wolffgang Wilhelm, paltsgraaf van Neuburg, van februari 1614, inzake de godsdienstgeschillen tussen de lutheranen en calvinisten, het niet naleven van de verdragen van Dortmund en van Hall, het niet erkennen van Georg Wilhelm, markgraaf van Brandenburg, als gelijkwaardige pretendent, het instellen van een gemeenschappelijke Rekenkamer en de klachten over godsdienstoefeningen in de huiskapel van Neuburg. origineel., 1835; 1 stuk
              - Missive van Lodewijk XIII, koning van Frankrijk, en Maria de Medici, aan Eustache de Réfugè en Benjamin Aubéry, heer du Maurier, ambassadeurs van Frankrijk, van 13 december 1614, betreffende de slechte naleving van het verdrag van Xanten door de aartshertogen, 1614; afschriften (begin 17e eeuw). Met bijlagen, 1614; afschriften (begin 17e eeuw)., 1836; 3 stukken
              - Stuk houdende de op 27 februari en 21 maart 1615 door Benjamin Aubéry, heer du Maurier, ambassadeur van Frankrijk, en Henry Wotton, extraordinaris ambassadeur van Engeland, ingediende propositie inzake een nadere uitwerking van het verdrag van Xanten. concept., 1836A; 1 stuk
                RGP 151: p. 410.
              - Instructie van Philips III, koning van Spanje, voor Don Pedro Enriquez, graaf van Fuentes, kanselier van Gelderland, voor zijn onderhandelingen met de Raden van Gulik, Kleef en Berg van 14 en 18 juli 1595, inzake het in ere herstellen van katholieke officieren en ambtenaren, het beëindigen van troepenwervingen in de Republiek en het afschaffen van de heffing van licenten, 1595; afschrift (eind 16e eeuw). Met een bijlage, 1595; afschrift (eind 16e eeuw)., 1837; 1 katern en 1 stuk
              - Briefwisseling van Charles de Gonzague, hertog van Nevers en Mantua, met de Stenden van Gulik, Kleef en Berg van mei 1609 over de vraag in hoeverre Philips III, koning van Spanje, meer rechten kan doen gelden op deze bezettingen dan de pretendenten en erfgenamen, 1609; afschriften (begin 17e eeuw., 1838; 1 stuk
              - Missive van N.N. aan N.N., waarin deze naar aanleiding van de erfopvolging in de vorstendommen Gulik, Kleef en Berg erop wijst, dat men zich beter aan de zorg van de Republiek dan aan die van Spanje kan toevertrouwen, [1610]; afschrift (begin 17e eeuw., 1839; 1 stuk
              - Missive van N.N. aan N.N. uit Rome, betreffende de troepensterkte van de rooms-katholieke vorsten en de geestelijkheid in Spanje, Oostenrijk en Duitsland, na het aangaan van een wapenstilstand door de Republiek met Spanje. [1610]; afschrift (begin 17e eeuw., 1840; 1 stuk
              - Aantekeningen van N.N. betreffende de op 3 december 1616 door Dudley Carleton, ambassadeur van Engeland, aan de Staten-Generaal gedane propositie, inzake de aan Jacobus I, koning van Engeland, door een Spaans gezantschap overgebrachte klachten, betreffende de vertraging van het ratificeren van het verdrag van Xanten. origineel., 1841; 1 stuk
          - De Hanzesteden, 11
            - Missive van Jacobus I, koning van Engeland, aan het college van Hanzesteden van 25 september 1604, waarin hij verklaart waarom bepaalde wetten en privileges in Engeland nog worden gebruikt, 1604; afschrift (begin 17e eeuw., 1842; 1 stuk
            - Stukken betreffende de op 13 juli 1604 door enkele gezanten van de Hanzesteden Keulen, Bremen, Strahlsund en Dantzig, met de Staten-Generaal gevoerde onderhandelingen, betreffende het openen van de havens van Antwerpen en Brugge, het niet langer heffen van convooien en licenten, het eenparig heffen van deze gelden in Hamburg en Bremen en een klacht van Hamburg over in Friesland ondervonden handelsbelemmeringen, 1604; afschriften (begin 17e eeuw., 1843; 2 katernen
              RGP 101: p. 105-106.